【裁判字號】    97,台上,4528
【裁判日期】    970918
【裁判案由】    違反毒品危害防制條例
【裁判全文】
最高法院刑事判決            九十七年度台上字第四五二八號
上  訴  人  甲○○
上列上訴人因違反毒品危害防制條例案件，不服台灣高等法院台
中分院中華民國九十七年七月八日第二審判決（九十七年度上訴
字第一０一０號，起訴案號：台灣彰化地方法院檢察署九十六年
度偵字第六四０一、八四八一號），提起上訴，本院判決如下：
    主  文
上訴駁回。
    理  由
按刑事訴訟法第三百七十七條規定，上訴於第三審法院，非以判
決違背法令為理由，不得為之。是提起第三審上訴，應以原判決
違背法令為理由，係屬法定要件。如果上訴理由書狀並未依據卷
內訴訟資料，具體指摘原判決不適用何種法則或如何適用不當，
或所指摘原判決違法情事，顯與法律規定得為第三審上訴理由之
違法情形，不相適合時，均應認其上訴為違背法律上之程式，予
以駁回。本件原判決維持第一審論處上訴人甲○○共同販賣第三
級毒品未遂罪刑之判決，駁回其於第二審之上訴，已敘明其所憑
之證據及認定之理由；從形式上觀察，並無判決違背法令之情形
存在。查原判決採憑證人汪秉緯、黃聖凱、詹炎林及少年黃○○
等人所為不利於上訴人之陳述，為判斷之依據；並以證人顧文霖
、鄭淞豪所為之證言，尚難執為有利於上訴人之證明，不予採納
，已詳敘其斟酌取捨之理由，核屬原審取捨證據及判斷其證明力
職權之適法行使。上訴意旨摭拾原判決已摒棄不採之片段供述資
料，泛謂汪秉緯嗣供稱不認識上訴人，黃聖凱亦稱上訴人並非綽
號「芋仔」之人，且未交付愷他命予少年黃○○，上訴人自不可
能與彼等有犯意聯絡；原判決未查明黃聖凱有無以電話聯繫上訴
人，遽認上訴人亦有犯意聯絡，於法有違云云；復指摘原判決不
採證人顧文霖及鄭淞豪之證言為違法，憑己見砌詞爭執，自非適
法之第三審上訴理由。又少年黃○○與汪秉緯攜帶愷他命前往彰
化縣立文化中心前赴約時，究係使用何人之行動電話與上訴人聯
繫毒品交易事宜，與犯罪構成事實無涉。原判決事實欄記載少年
黃○○使用其持用之0000000000號行動電話與上訴人
聯繫，與理由內援引黃○○在另案審理中所稱「……那時候我再
拿汪秉緯的電話打給藥頭（上訴人）」等語（見原判決第二頁第
十七行至第二十一行，第六頁第十九行至第二十二行），雖不盡
適合，但既無礙事實之確認及法律之適用，即顯然於判決無影響
，仍不得執此任意指摘，而據為第三審上訴之合法理由。復按刑
法上之共同正犯，雖應就全部犯罪結果負其責任，但科刑時仍應
以行為人之責任為基礎，審酌刑法第五十七條所列各款事項等一
切情狀，為其刑罰輕重之標準。原判決係本於上開原則，量處上
訴人相當之刑，並非僅以其參與犯罪程度之輕重為唯一依據。上
訴意旨以共犯黃聖凱就本件犯罪係居於主導地位，上訴人犯罪情
節較輕，卻處以較重之刑，有違比例原則及公平原則等語，對於
原審刑罰裁量職權之適法行使，漫事指摘，尤難謂符合第三審上
訴之法定要件。上訴意旨指摘之各節，均與法律規定得為第三審
上訴理由之違法情形，不相適合。其上訴為違背法律上之程式，
應予駁回。
據上論結，應依刑事訴訟法第三百九十五條前段，判決如主文。
中    華    民    國  九十七  年    九    月   十八   日
                      最高法院刑事第十一庭
                          審判長法官  花  滿  堂
                                法官  黃  正  興
                                法官  陳  東  誥
                                法官  林  錦  芳
                                法官  洪  昌  宏
      本件正本證明與原本無異
                                      書  記  官
中    華    民    國  九十七  年    九    月  二十二  日
                                                      K


司法院資訊處製作；財團法人民間司法改革基金會備份。
